臺灣高等法院臺中分院刑事判決　　　　　　　　　　九十三年度上易字第一九二號
　　上　訴　人　臺灣台中地方法院檢察署檢察官
　　被　　　告　乙○○
右上訴人因被告竊盜案件，不服臺灣台中地方法院九十二年度易字第二四六三號中華
民國九十二年十二月三十一日第一審判決（起訴案號臺灣台中地方法院檢察署九十二
年度偵字第一六六０一號及聲請併案九十二年度偵字第二二一九七號、九十三年度偵
字第三九八三號），提起上訴，本院判決如左：
    主      文
原判決撤銷。
乙○○共同連續攜帶兇器竊盜，累犯，處有期徒刑拾月。扣案之螺絲起子共陸支及鐵
鉗、檳榔剪各壹支，均沒收。
    事      實
一、乙○○前因搶奪案件，經本院判處有期徒刑十月確定，甫於民國九十二年五月一
    日執行完畢，猶不知悔改，復基於意圖為自己不法所有之概括犯意，為以下之竊
    盜行為：
  (一)於九十二年八月二十日下午一時許，在臺中縣太平市順昌巷六十三號前，趁四下
    無人之際，持其所有客觀上足認對人之生命身體具有危險性之螺絲起子一支，以
    之敲毀停放該處、丙○○所有車牌號碼ＱＯ─７５４２號自小客車之右前車窗玻
    璃（毀損部分未據告訴），並利用上開螺絲起子旋轉螺絲而竊取車內之ＰＡＮＡ
    ＳＯＮＩＣ牌汽車音響主機及換片機各一台（業據丙○○領回），得手後為警發
    覺而逃離，嗣於同日下午一時三十五分在太平市○○路與大仁街口為警捕獲，並
    扣得前開螺絲起子一支。
  (二)復於九十二年十一月十一日晚上七時許，與林賜忠共同基於意圖為自己不法所有
    之犯意聯絡，由乙○○騎乘其母親陳鳳珠所有車牌號碼ＴＦＪ─七一三號機車搭
    載林賜忠，在臺中市○○○路五權國中附近見丁○○所駕駛（為其妻蔡美珠所有
    ）之車牌號碼二Ｌ─九一五五號自用小客車停在該處，趁四下無人之際，先由林
    賜忠持乙○○所有客觀上足認對人之生命身體具有危險性之螺絲起子一支敲毀自
    小客車之左前車窗玻璃（毀損部分未據告訴），再由林賜忠在旁把風，由乙○○
    持其所有客觀上足認對人之生命身體具有危險性之另二支螺絲起子及鐵鉗一支，
    以鐵鉗剪斷車內音響電線，以螺絲起子旋轉大小不同之螺絲，竊取車內之國際牌
    汽車音響及ＣＤ盒各一台得手，嗣於同日晚上九時五分許，在臺中市○區○○路
    二二一巷九號前，為警查獲林賜忠，並扣得上開螺絲起子三支及鐵鉗一支，再循
    線查獲乙○○，而查悉上情。
　(三)又於九十三年二月十七日下午二時三十分許，再持其所有客觀上足認對人之生命
    身體具有危險性之螺絲起子兩支，敲毀停於台中市○○區○○路一段九十一巷一
    號前，林國棟所有車牌號碼ＢＮ─四○○五號自用小客車車窗，並以上開螺絲起
    子及其所有之檳榔剪乙把，而竊取車內汽車音響一部，得手後於同日下午三時卅
    分在東山路一段一四○巷六十四弄卅四號前，為警當場查獲，並扣得上開兇器。
二、案經臺中縣警察局霧峰分局報請臺灣臺中地方法院檢察署檢察官偵查起訴暨檢察
    官聲請併案審理。
    理      由
一、右揭犯罪事實，業據被告乙○○於偵查中及原審法院、本院審理時均坦承不諱，
    核與被害人丙○○、丁○○、林國棟所述之被竊情節及同案共犯林賜忠於警詢、
    偵查中所述相符，並有贓物領回收據、扣押物品目錄表、行車執照、駕駛執照、
    車籍作業資料─查詢認可資料、現場圖及照片在卷可憑，復有犯案之螺絲起子共
    六支及鐵鉗、檳榔剪各一支扣案可資佐證，足見被告自白與事實相符。本案事證
    明確，被告犯行堪以認定。
二、按螺絲起子及鐵鉗、檳榔剪在客觀上均具有危險性，可供兇器使用，均為兇器，
    核被告所為，係犯刑法第三百二十一條第一項第三款之攜帶兇器竊盜罪。被告就
    犯罪事實欄一(二)之犯行，與林賜忠間，有犯意聯絡與行為分擔，均為共同正犯。
    被告先後三次竊盜犯行，時間緊接，所犯之犯罪構成要件相同，顯係基於概括犯
    意反覆為之，應依連續犯之規定，以一罪論，並加重其刑。公訴人雖僅就被告九
    十二年八月二十日之犯行予以起訴，未論及被告犯罪事實欄一(二)及(三)之犯行，惟
    此部分與起訴部分有連續犯之裁判上一罪關係，為起訴效力所及，復經檢察官聲
    請併案，本院自得併予審理。又被告前因搶奪案件，經臺灣高等法院臺中分院判
    處有期徒刑十月確定，甫於九十二年五月一日執行完畢，有臺灣臺中地方法院檢
    察署刑案資料查註紀錄表及臺灣高等法院被告全國前案紀錄表附卷可稽，其於有
    期徒刑執行完畢後，五年內再犯本件有期徒刑以上之罪，為累犯，應依法遞加重
    其刑。原審認上訴人罪證明確，予以論罪科刑，固非無見，惟查原審未及就上開
    犯罪事實(三)併辦事實，加以併為審理，尚有未洽。上訴人上訴意旨，指摘及此，
    為有理由，自應由本院加以撤銷改判。爰審酌被告年輕力壯，竟圖不勞而獲，侵
    害他人之財產權，惟犯罪手段尚稱平和，及犯後已坦承犯行，犯後態度尚稱良好
    等一切情狀，量處如主文第二項所示之刑。至扣案之螺絲起子共六支及鐵鉗、檳
    榔剪一支，為被告所有，供被告及共犯共同犯罪所用之物，業據其供承在卷，爰
    依刑法第三十八條第一項第二款規定，予以宣告沒收。另被告前開連續加重竊盜
    犯行中，其中一次係與林賜忠共犯，一次為單獨犯，參酌司法院７１、８、３１
    （７１）廳刑一字第八六二號函及７２、４、３０（７２）廳刑一字第三七六號
    函之意旨，該部分主文應如何諭知，應視其情節較重之部分有無共犯而定，且判
    決主文如係依重罪部分單獨論科，而非依輕罪部分之共犯論科，自無引用共犯條
    文之必要；則經審酌前開刑法第五十七條等規定之事由，本院認被告前開與林賜
    忠共犯之情節應較其單獨犯之部分為重，故依前開說明，被告主文自須依共犯論
    科，且須引用共犯條文，附此敘明。
三、公訴人移送併辦（九十三年偵字第二八八號）意旨略以：被告乙○○於九十二年
    十月十五日四時十五分許，在台中市○區○○街一一五號旁，夥同甲○○（另案
    偵辦）共同以甲○○之大舅楊茂昆所有車號ＳＪ─八一四五號自用小貨車作為犯
    罪交通工具，以自備之工具敲毀停放該處為吳孟訓所有ＱＫ─六三六九號自小客
    車右前車窗玻璃，而入內竊取車內汽車音響ＣＤ換片箱等財物，得手後逃離現場
    ，因認被告此部分亦涉有竊盜犯嫌云云，惟訊之被告乙○○矢口否認有此次之竊
    盜犯行，辯稱「伊當日並未向甲○○借用ＳＪ─八一四五號之車輛，亦未與甲○○一同前去，竊取吳孟訓車內財物。」等語，經查本件上開ＳＪ─八一四五號車
    輛係不明之人駕駛，於右揭時地至被害人吳孟訓財物失竊之車輛竊盜，當時竊盜
    者僅一人由車內下車，惟無法確定為何人之情事，已據被害人吳孟訓分別於警訊
    及偵查中供明在卷，雖甲○○於警訊中供稱「上開ＳＪ─八一四五號車輛係於九
    十二年十月四日晚上伊將車借給乙○○使用，至翌日（十五日）乙○○駕車至伊
    住處返還。」云云，惟為被告乙○○所否認，且供稱「伊自九十二年九月底即未
    與甲○○在一起。」等語，經本院訊之證人己○○證稱「九十二年九月底，伊因
    手部受傷，被告就騎機車每天載伊去醫院換藥，伊並未看過被告有駕駛自用小貨
    車」等情，核與被告所辯尚相合，且被告對於上開三件竊盜案件既均供承不諱
    ，自亦無單就此部分之竊盜矢口否認之必要，則此部分自不能僅憑甲○○上開所
    供為惟一不利之證據，遽為認定被告亦有竊盜犯行，其此部分犯行尚不能證明，
    自無從併為審理，應退由檢察官依法處理，併為敘明。
據上論結，應依刑事訴訟法第三百六十九條第一項前段、第三百六十四條、第二百九
十九條第一項前段，刑法第二十八條、第五十六條、第三百二十一條第一項第三款、
第四十七條、第三十八條第一項第二款，判決如主文。
本案經檢察官戊○○到庭執行職務。
中      華      民      國      九十三  年      三      月      十六    日
                                臺灣高等法院臺中分院刑事第十一庭
                                        審判長法  官　李　璋  鵬
                                              法　官　胡　森　田
                                              法　官  蕭  錦  鍾
右正本證明與原本無異。
不得上訴。
                                              書記官  蘇  昭  文
中      華      民      國      九十三  年      三      月      十七    日
                                                                  Ａ
